臺灣新北地方法院刑事判決
111年度審交易字第142號
公  訴  人  臺灣新北地方檢察署檢察官
被      告  吳銘欽



上列被告因公共危險案件，經檢察官提起公訴（111 年度偵字第
304 號），被告於準備程序中就被訴之事實認罪，檢察官聲請改
依協商程序而為判決，本院裁定行協商程序，並判決如下：
    主  文
吳銘欽駕駛動力交通工具吐氣所含酒精濃度達每公升零點二五毫
克以上，累犯，處有期徒刑陸月，如易科罰金，以新臺幣壹仟元
折算壹日。
    事實及理由
壹、本案被告吳銘欽已認罪，經檢察官與被告於審判外達成協商
    合意，合意內容如主文所示。經查，上開協商合意並無刑事
    訴訟法第455 條之4 第1 項所列情形之一，檢察官聲請改依
    協商程序而為判決，本院爰不經言詞辯論，於協商合意範圍
    內為協商判決。
貳、本案犯罪事實及證據，除補充「呼氣酒精測試器檢定合格證
    書1 紙（參111 年度偵字第304號卷第27頁）、被告吳銘欽
    於111 年3 月10日本院準備程序及協商程序中之自白（參本
    院卷附當日各該筆錄）」為證據外，餘均引用附件即檢察官
    起訴書之記載。
叁、論罪科刑：
一、按行為後法律有變更者，適用行為時之法律。但行為後之法
    律有利於行為人者，適用最有利於行為人之法律，刑法第2
　　條第1 項定有明文。被告行為後，刑法第185 條之3 第1 項
    業經修正，於民國111 年1 月28日公布施行，同年月30日生
    效。修正前刑法第185 條之3 第1 項原規定「駕駛動力交通
    工具而有下列情形之一者，處2 年以下有期徒刑，得併科20
    萬元以下罰金」，修正後為「駕駛動力交通工具而有下列情
    形之一者，處3 年以下有期徒刑，得併科30萬元以下罰金」
    ，經新舊法比較結果，以修正前之規定對被告較為有利。據
    此，被告本件犯行應依刑法第2 條第1 項前段規定，適用行
    為時之法律即修正前刑法第185 條之3 第1 項之規定論處。
二、核被告所為，係犯修正前刑法第185 條之3 第1 項第1 款之
    公共危險罪。又被告前有如附件犯罪事實欄一所載科刑及執
    行紀錄，此有臺灣高等法院被告前案紀錄表1 份在卷可參，
    其於有期徒刑執行完畢5 年內，故意再犯本案而構成累犯，
    考量其曾觸犯同類型之公共危險案件，而經法院論罪科刑之
    個案情節，顯見其有一再觸犯同類犯罪之特別惡性，以及對
    刑罰反應力較為薄弱之情狀，並參酌司法院大法官會議解釋
    第775 號解釋意旨，認就其本件所犯之罪加重最低本刑，與
    憲法罪刑相當之原則無違，依刑法第47條第1 項規定加重其
    刑。
三、爰依協商結果判決如主文所示之刑，並諭知易科罰金之折算
    標準。
肆、本判決係依刑事訴訟法第455 條之8 準用同法第454 條所製
    作之協商判決，依法僅需記載犯罪事實、證據名稱及應適用
    之法條，並得以簡略方式為之，如認定之犯罪事實、證據及
    應適用之法條，與檢察官起訴書之記載相同者，得引用之，
    附此敘明。
伍、依刑事訴訟法第455 條之2 第1 項、第455 條之4 第2 項、
    第455 條之8 、第454 條（本件依刑事判決精簡原則，僅記
    載程序法條文），判決如主文。
陸、協商判決除有刑事訴訟法第455 條之4 第1 項第1 款於本訊
    問程序終結前，被告撤銷協商合意或檢察官撤回協商聲請者
    ；第2 款被告協商之意思非出於自由意志者；第4 款被告所
    犯之罪非第455 條之2 第1 項所定得以協商判決者；第6 
　　款被告有其他較重之裁判上一罪之犯罪事實者；第7 款法院
    認應諭知免刑或免訴、不受理者情形之一，及違反同條第2
　　項「法院應於協商合意範圍內為判決；法院為協商判決所科
    之刑，以宣告緩刑或2 年以下有期徒刑、拘役或罰金為限」
    之規定者外，檢察官與被告均不得上訴。
柒、如有上開可得上訴情形，應於收受判決送達後20日內向本院
    提出上訴書狀（應敘述具體理由並附繕本）。上訴書狀如未
    敘述理由，則應於上訴期間屆滿後20日內補提理由書於本院
    。
本案經檢察官彭毓婷偵查起訴，由檢察官陳炎辰到庭執行公訴。
中　　華　　民　　國    111   年 　  3  　月 　 29  　日
                刑事第二十四庭  法  官　李俊彥   
以上正本證明與原本無異。
                                書記官  林慈恩
中　　華　　民　　國　  111 　年　   3    月    29    日
附錄本判決論罪之法律條文：
修正前中華民國刑法第185 條之3
駕駛動力交通工具而有下列情形之一者，處2 年以下有期徒刑，
得併科20萬元以下罰金：
一、吐氣所含酒精濃度達每公升零點二五毫克或血液中酒精濃度
    達百分之零點零五以上。
二、有前款以外之其他情事足認服用酒類或其他相類之物，致不
    能安全駕駛。
三、服用毒品、麻醉藥品或其他相類之物，致不能安全駕駛。
因而致人於死者，處3 年以上10年以下有期徒刑；致重傷者，處
1 年以上7 年以下有期徒刑。
曾犯本條或陸海空軍刑法第54條之罪，經有罪判決確定或經緩起
訴處分確定，於五年內再犯第1 項之罪因而致人於死者，處無期
徒刑或5 年以上有期徒刑；致重傷者，處3 年以上10年以下有期
徒刑。
--------------------------------------------------------
附件：
臺灣新北地方檢察署檢察官起訴書
                                      111年度偵字第304號
　　被　　　告　吳銘欽　男　48歲（民國00年00月00日生）
　　　　　　　　　　　　住新北市○○區○○街0○0號4樓
　　　　　　　　　　　　居新北市○○區○○街000號5樓
　　　　　　　　　　　　國民身分證統一編號：Z000000000號
上列被告因公共危險案件，已經偵查終結，認應提起公訴，茲將
犯罪事實及證據並所犯法條分敘如下：
　　　　犯罪事實
一、吳銘欽前於民國105年間因公共危險案件，經本署檢察官以1
    05年度偵字第8537號為緩起訴處分確定，緩起訴期間自105
    年6月24日至106年6月23日止；又於緩起訴期間內之105年間
    因公共危險案件，經臺灣新北地方法院以105年度交簡字第5
    025號判決判處有期徒刑3月確定；上揭緩起訴處分因而經本
    署檢察官撤銷，該案另經同法院以106年度交簡字2618號判
    決判處有期徒刑3月確定，上開兩案所宣告之刑，另由同法
    院以106年度聲字第3843號裁定應執行有期徒刑4月確定，嗣
    於106年11月27日易科罰金執行完畢。詎其仍不知悔悟，於1
    10年11月3日19時許起至21時許止之期間內，在其新北市○○
    區○○街000號5樓居處內飲用酒類後，明知酒後不得駕駛動力交
    通工具，竟仍於翌（4）日7時30分許，騎乘車牌號碼000-00
    0號普通重型機車上路，欲前往新北市○○區○○路000巷00號上
    班。嗣於同日7時40分許，行經新北市○○區○○○路0段000號前
    ，因面容有酒氣而為警攔查，並於同日7時50分許對其實施
    吐氣酒精濃度測試，測得結果為每公升0.54毫克而查獲。
二、案經新北市政府警察局蘆洲分局報告偵辦。
　　　　證據並所犯法條
一、證據資料暨待證事實
編號 證據名稱 待證事實 1 被告吳銘欽於警詢及偵查中之自白 全部犯罪事實 2 蘆洲分局當事人酒精測定紀錄表、新北市政府警察局吐氣酒精濃度檢測程序暨拒測法律效果確認單、新北市政府警察局舉發違反道路交通管理事件通知單 證明被告酒後騎車，且其吐氣所含酒精濃度測定值達每公升0.54毫克之事實。 
二、核被告所為，係犯刑法第185條之3第1項第1款之公共危險罪
    嫌。其有如犯罪事實欄所載論罪科刑及執行情形，有刑案資
    料查註紀錄表1份附卷可稽，其於有期徒刑執行完畢後，5年
    以內故意再犯本件有期徒刑以上之罪，為累犯，請依司法院
    大法官會議釋字第775號解釋意旨，審酌是否依刑法第47條
    第1項規定加重其刑。請審酌被告屢犯酒後駕車之公共危險
    案件，最近一次之公共危險案件業經法院判處有期徒刑3月
    ，本案仍不知警惕，且酒測值達每公升0.54毫克，對公共往
    來安全造成危害等情，請從重量刑。
三、依刑事訴訟法第251條第1項提起公訴。
  　此　致
臺灣新北地方法院
中　　華　　民　　國　 111　　年　　1 　　月　　13　　日
　　　　　　　　　　　　　　　檢　察　官  彭毓婷